臺灣高等法院臺南分院刑事判決　　　96年度交上訴字第1176號
上　訴　人　臺灣雲林地方法院檢察署檢察官
被　　　告　甲○○
　　　　　　　　　　　7弄62號
選任辯護人　鍾為盛　律師
上列上訴人因被告公共危險等案件，不服臺灣雲林地方法院96年
度交訴字第25號中華民國96年9月21日第一審判決（起訴案號：
臺灣雲林地方法院檢察署95年度偵字第4254號），提起上訴，本
院判決如下：
    主  文
上訴駁回。
    理  由
一、起訴意旨略謂：被告甲○○於民國95年7月5日7時10分許，
    駕駛車牌號碼IXL-220號重機車，沿雲林縣斗六市○○里○
    ○路290巷65弄附近巷弄由北往南行駛，本應注意汽車行駛
    時，駕駛人應注意車前狀況，並隨時採取必要之安全措施；
    而依當時天候晴，日間自然光，路面乾燥、無缺陷及無障礙
    物之狀況，又無不能注意之情形，竟疏未注意由南往北方向
    有乙○所駕駛，車號為MKA-701號重機車，以致擦撞乙○重
    機車，乙○人車倒地，受有頭部外傷併輕微腦震盪、右側頭
    皮撕裂傷、右側胸壁挫傷併第8肋骨骨折、右肩、右手、右
    踝多處擦傷之傷害（已不受理判決確定）。詎甲○○於肇事
    後，非但未停車察看，反另行起意駕車逃逸，經警循線查悉
    上情。因認被告甲○○觸犯刑法第185條之4肇事遺棄罪。
二、按刑事訴訟法第154條第2項規定，犯罪事實應依證據認定之
    ，無證據不得認定犯罪事實。第161條第1項規定，檢察官就
    被告犯罪事實，應負舉證責任，並指出證明之方法。第154
    條第1項規定，被告未經審判證明有罪確定前，推定其為無
    罪。第301條第1項規定，不能證明被告犯罪者，應諭知無罪
    之判決。
三、訊據被告否認與乙○發生車禍，辯稱當時只是剛好路過，看
    到乙○受傷倒地，因而以自己的手機協助叫救護車，接著就
    把現場留給也在協助援助的丙○○，他就去上班了。經查：
(一)、告訴人乙○於95年7月19日接受警察詢問時，表示：我當時
    於95年7月15日早上7時10分許行經雲林縣斗六市○○路290
    巷65弄23號巷口時，有一台機車從左邊撞上我機車之前面輪
    胎及左邊前擋泥板。【（你當時發生車禍時做如何處理？）
    答：我被撞到那一剎那，我感覺車子有在旋轉，然後我飛出
    去我就昏倒。】、【（你發生車禍昏倒後是由誰報119消防
    隊？）答：我不知道。】、【（經警方向消防隊查詢當時叫
    救護車者為甲○○，你是否認識對方？）答：我不認識。但
    是我知道他住我們理想社區的人。】、【（你發生車禍時有
    無其他車輛及其他人？）答：都沒有，只有看到甲○○騎乘
    機車從我左邊來。】、【（你車禍時為何認為是甲○○騎乘
    機車與你發生車禍？）答：因為車禍發生時四面都沒有車輛
    。】、【（你是否認為都無車輛才認為是甲○○撞你的？）
    答：我發生車禍時有看到他的面，所以我要求警方幫我查11
    9報案紀錄。】、【（你當時被撞昏倒為何你能清楚看清對
    方甲○○的人？當時你車禍時有無其他目擊者？）答：我被
    撞那一剎那我有看到對方。沒有目擊者。】、【（你事後是
    否有到現場問附近民眾你是如何發生？車禍他們是否願意作
    證並製作證人筆錄？是何人？）答：有。我鄰居丙○○與陳
    慶宗有看到並願意作證。】、【（你是如何把他們2個人找
    出來作證？）答：我出院後，有人（陳慶宗）才告訴我，當
    時是丙○○在現場扶我起來的。】、【（你是否有其它跡證
    認為是甲○○撞你的？）答：那天在現場留有黑色機車碎片
    。】、【（你為何能肯定是黑色機車撞你的？）答：因為我
    看到對方是騎黑色機車。】（見偵卷第7-10頁）。惟查：
１、告訴人究竟是確實看到甲○○騎車撞到她的，還是在警察查
    到叫救護車的人是甲○○之後，才直指甲○○撞到她的，仍
    屬可疑。
２、雖被告供述其妻名下的IXL-220號機車，從照片來看（見偵
    卷第24、25頁），是水藍色外殼，右側有擦刮痕，但是看不
    出是舊痕或新痕。此外，卷內有黑色外殼的機車照片（見偵
    卷第26、27頁），車號HLX-351號，被告供述登記在其名下
    ，從照片來看確是黑色外殼，只有一點點擦刮痕，非但看不
    出是新痕，更看不出有碎裂、掉落碎片的地方。而告訴人所
    謂現場有「黑色機車碎片」，檢察官卻未能提出此一黑色機
    車碎片。故尚難以此認被告所騎之機車為肇事機車，告訴人
    的指述容有合理懷疑之處。
(二)、此外，告訴人表示車禍發生時無人目擊，告訴人乙○所謂的
    證人丙○○、陳慶宗，也都表示到車禍現場時，車禍早已發
    生過了，沒有看到車禍發生的經過，只是丙○○、甲○○2
    人同時在協助救護，並叫救護車而已（見偵卷第12-15頁，
    第35頁）。丙○○於本院審理中亦到庭證稱：伊到現場時，
    乙○已經昏倒，被告正在距離僅約一、二十公尺遠的牆邊停
    機車，伊即叫被告打119，被告打完電話之後，有留在現場
    等候叫救護車，後來在救護車尚未到達前，他說他要上班，
    然後我就沒有看到他了等語（見本院卷第30、31頁）。
(三)、雖告訴人的指述，容有懷疑被告為肇事者之處。然就證據判
    斷卻有所不足，基於前揭說明，已難認定被告係肇事者，況
    就肇事逃逸部分，更無法認定。且縱認被告係肇事者之狀況
    下，以其在現場除停好自已機車、打119電話、另再去停好
    被害人乙○機車、陪同在現場等候救護車，因上班故，乃於
    告知在現場之丙○○後離去。此種行狀，是否與肇事逃逸之
    構成要件相符，亦值懷疑。是基上所論，本件被告之犯罪即
    屬不能證明。
四、從而原審以犯罪不能證明為由，依刑事訟訴法第301條第1項
    為被告無罪之諭知，其認事用法洵無違誤。檢察官上訴意旨
    指摘原審關於被告肇事逃逸部分判決不當，認應為有罪判決
    云云，尚非可採，其上訴為無理由，應予駁回。
據上論結，應依刑事訴訟法第368條，判決如主文。
本案經檢察官劉欽銘到庭執行職務。
中　　華　　民　　國　　96　　年　　11　　月　　27　　日
                  刑事第一庭    審判長法　官  黃崑宗
                                      法　官  蔡長林
                                      法　官  夏金郎
以上正本證明與原本無異。
檢察官如不服本判決，應於收受本判決後十日內向本院提出上訴
書。其未敘述上訴理由者並得於提起上訴後十日內向本院補提理
由書。
　　　　　　　　　　　　　　　　　　　書記官  劉岳文
中　　華　　民　　國　　96　　年　　11　　月　　27　　日
